【裁判字號】    97,重訴,8
【裁判日期】    980331
【裁判案由】    違反槍砲彈藥刀械管制條例
【裁判全文】
臺灣新竹地方法院刑事判決               97年度重訴字第8號
公  訴  人  臺灣新竹地方法院檢察署檢察官
被      告  丁○○
            甲○○
上  二  人
指定辯護人  本院公設辯護人乙○○
上列被告等因違反槍砲彈藥刀械管制條例等案件，經檢察官提起
公訴（97年度偵字第3480、3481、3482、3483、3513、4409、49
30、5301、97年度毒偵字第1402、1433、1446號），本院判決如
下：
    主  文
甲○○犯非法持有彈藥之主要零件罪，累犯，處有期徒刑拾月，
併科罰金新台幣參萬元，罰金如易服勞役，以新臺幣壹仟元折算
壹日，扣案如附表二編號4 所示之物沒收；又犯竊盜罪，累犯，
處有期徒刑陸月；又犯非法持有可發射子彈具殺傷力之槍枝罪（
槍枝管制編號0000000000），累犯，處有期徒刑肆年
，併科罰金新臺幣捌萬元，罰金如易服勞役，以新臺幣壹仟元折
算壹日，扣案如附表二編號1 、2 、3 所示之物沒收；又犯施用
第一級毒品罪，累犯，處有期徒刑玖月；又犯施用第一級毒品罪
，累犯，處有期徒刑玖月。應執行有期徒刑陸年捌月，併科罰金
新台幣拾萬元，罰金如易服勞役，以新臺幣壹仟元折算壹日。扣
案如附表二所示之物，均沒收。
丁○○犯非法寄藏可發射子彈具殺傷力之槍枝罪（槍枝管制編號
0000000000），處有期徒刑參年貳月，併科罰金新臺
幣伍萬元，罰金如易服勞役，以新臺幣壹仟元折算壹日；扣案如
附表三所示之物均沒收；又犯持有第二級毒品罪，處有期徒刑陸
月。扣案如附表一所示之物沒收銷燬，扣案如附表四所示之物沒
收。應執行有期徒刑參年柒月，併科罰金新臺幣伍萬元，罰金如
易服勞役，以新臺幣壹仟元折算壹日。扣案如附表一所示之物沒
收銷燬；扣案如附表三、附表四所示之物，均沒收。
    事  實
一、甲○○前曾因毒品、槍砲彈藥刀械管制條例案件，經本院分
    別以91年度竹北簡字第188號判決、91年度訴字第644號判決
    、91年度竹北簡字第246號判決、91年度訴字第772號判決，
    判處有期徒刑3月、1年6月、6月、7月確定，經減刑為1月15
    日、9月、3月、3月15日後，再合併定應執行刑為有期徒刑1
    年4月確定，於96年7月16日執行完畢。
二、甲○○明知火藥業經內政部依法於86年11月24日以台內警
    字第8670683 號公告為彈藥爆裂物之主要組成零件，為槍砲
    彈藥刀械管制條例所管制之物品，非經中央主管機關許可，
    不得持有，竟未經許可，於97年1 月至97年5 月間內不詳時
    間，在新竹縣湖口鄉幻象模型店、新竹市○○路幻象模型店
    ，購買硝化甘油、硝化纖維、Centralite I、Dibutyl phth
    alate 等雙基發射火藥，無故持有上開炸彈或爆裂物主要組
    成零件之火藥4 包（驗餘淨重分別為1.12公克、0.57公克、
    1.03公克、1.34公克）。
三、甲○○意圖為自己不法之所有，於97年2 月3 日前某日，在
    新竹縣湖口鄉○○街26號前，見戊○○所有車牌號碼6U－72
    66號自用小客車無人看管有機可趁之際，竊取前開6U－7266
    號自用小客車得手，並將6U－7266號車牌取下，改懸掛其所
    有之2L－1353號車牌，以掩飾其犯行。
四、丁○○明知可發射金屬或子彈具有殺傷力之槍枝、子彈，為
    槍砲彈藥刀械管制條例所管制之物品，未經主管機關許可不
    得無故寄藏，竟基於寄藏可發射金屬或子彈具有殺傷力之槍
    枝、子彈犯意，於97年5 月5 日晚上10時許，在新竹市○○○○○街30號住處，受丙○○之託，寄藏具殺傷力之槍枝1
    枝（含彈匣，槍枝管制編號0000000000號）及子彈5 顆（取
    樣2 顆試射，1 顆可擊發具殺傷力，1 顆無法擊發，不具殺
    傷力），丁○○並將前開具殺傷力之槍枝、子彈藏放在新竹
    市○○○○○街30號4 樓曬衣間電箱內。
五、丁○○明知安非他命係具成癮性、濫用性及對社會危害性，
    屬第二級毒品，有害國民身心健康，不得非法持有。竟仍基
    於持有第二級毒品安非他命之犯意，於97年5 月10日晚上8
    時分許，在新竹市○○路○ 段史努比遊藝場，向真實姓名年
    籍不詳，綽號「阿龍」之男子，以2 萬5,000 元之代價，購
    買第二級毒品安非他命1 包（驗餘淨重7.0073公克），並自
    斯時起持有該包安非他命。
六、甲○○前曾於89年間因施用毒品案件，經送觀察、勒戒後，
    認無繼續施用毒品之傾向，而經臺灣新竹地方法院檢察署檢
    察官於90年4 月23日，以89年度毒偵字第2932號為不起訴處
    分確定；嗣於90年間，復因施用毒品案件，經送觀察、勒戒
    後，亦認無繼續施用毒品之傾向，而由臺灣新竹地方法院檢
    察署檢察官於90年11月15日，以90年度毒偵字第1190號為不
    起訴處分確定。又於91年間因三犯施用第一級毒品案件，經
    臺灣新竹地方法院檢察署檢察官聲請強制戒治及提起公訴，
    強制戒治部分，經依本院裁定送戒治處所施以強制戒治1 年
    ，於93年1 月3 日執行完畢出所。詎仍不知改過，基於施用
    第一級毒品海洛因及第二級毒品安非他命之犯意，於97年5
    月14日晚上某時，在新竹縣新埔鎮○○里○鄰○○路175 巷
    1 弄2 號住處，以將第一級毒品海洛因、第二級毒品安非他
    命置入玻璃球內，燃燒吸食煙霧方式，同時非法施用第一級
    毒品海洛因及第二級毒品安非他命1 次；另於97年5 月24日
    下午2 時許，在新竹縣竹東鎮○○路○ 段路邊之車上，以將
    第一級毒品海洛因、第二級毒品安非他命置入玻璃球內，燃
    燒吸食煙霧方式，同時非法施用第一級毒品海洛因、第二級
    毒品安非他命1 次。
七、甲○○明知可發射金屬或子彈具有殺傷力之槍枝、子彈，為
    槍砲彈藥刀械管制條例所管制之物品，未經主管機關許可不
    得無故持有，竟基於持有可發射金屬或子彈具有殺傷力之槍
    枝、子彈犯意，於97年6 月10日至15日間某日晚上10時許，
    在新竹縣鳳鼻隧道附近，向真實姓名年籍不詳，綽號「阿國
    」之男子，以5 萬元之代價，購買土造滾筒式散彈槍1 枝（
    槍枝管制編號0000000000號）及子彈19顆（取樣6 顆試射，
    均可擊發具殺傷力），並自斯時起，即持有該槍枝及子彈。
八、嗣為警持搜索票，在丁○○位在新竹市○○○○○街30號
    住處，查獲具殺傷力槍枝1 支（槍枝管制編號分別為000000
    0000）、改造子彈5 顆、安非他命1 包（驗餘淨重7.0073公
    克）、磅秤1 個、夾鍊袋2 包、吸食器1 組、SAMSUNG 手機
    1 支（門號0000000000號）；另在甲○○位在新竹縣新埔
    鎮○○路175 巷1 弄2 號3 樓房間內，查獲改造手槍半成品
    4 支（道具槍3 支、瓦斯槍1 支）、底火1 盒、彈頭24粒、
    彈殼5 粒、彈殼底座7 顆、火藥4 包、底火藥1 包、釘槍火
    藥1 包、槍枝零件2 包、彈簧6 條、電鑽2 支、游標卡尺1
    支、C 型鉗1 支、銼刀8 支、鑽頭19支、研磨頭1 盒、SONY
    ERICSSON手機1 支（門號0000000000號）；並於97年6 月
    27日晚上11時40分，為警在新竹縣橫山鄉竹120 線五華變電
    所前，發現甲○○駕駛失竊之6U－7266號自用小客車（懸掛
    2L－1353號車牌）行跡可疑，經警攔檢時未停車受檢，反加
    速急駛離去，於逃逸至新竹縣橫山鄉大肚村台三線、竹12 0
    線路口，自車內丟棄一包深色小包包，直至新竹縣橫山鄉竹
    120 線五華變電所，為警查獲，並自其丟棄之深色包包中查
    獲具殺傷力土造轉輪式霰彈槍（槍枝管制編號0000000000號
    ）、霰彈16顆、制式子彈3 顆、手槍子彈半成品25顆、火藥
    1 包、底火59顆、手槍彈匣1 個、手槍槍管半成品2 支、彈
    簧1 支及失竊之6U－7266號自用小客車（已發還戊○○）。
    另於97年5 月15日查獲甲○○時，採集甲○○尿液送驗結
    果，甲○○尿液呈鴉片類、安非他命類陽性反應，再於97年
    5 月25日凌晨1 時30分，經甲○○同意採集尿液送驗，結果
    呈鴉片類、安非他命類陽性反應，始知上情。
九、案經戊○○告訴、新竹市警察局第一分局、新竹縣警察局橫
    山分局報告偵辦。
    理  由
一、上揭犯罪事實，訊據被告2 人於本院準備及審理程序訊問時
    均坦承不諱，核與證人己○○、戊○○於警詢中供述情節相
    符，此外，復有贓物認領保管單1 張、採證照片30幀（參97
    年度偵字第3480號卷卷(一)第147 、156 至164 頁；97年度偵
    字第4409號卷第34至38頁）、新竹縣警局橫山分局秀湖派出
    所員警劉玉樞之偵查報告1 紙、新竹縣政府警察局槍枝初步
    檢視報告表2 份、內政部警政署刑事警察局97年7 月31日刑
    鑑字第0970099181號、97年7 月9 日刑鑑字第0970090267號
    、97年8 月22日刑鑑字第0970090267號、97年6 月30日0000
    000000號槍彈鑑定書各1 份、新竹縣政府警察局車輛協尋電
    腦輸入單、失車紀綠各1 紙; 車籍查詢基本資料詳細畫面2
    紙、扣押物品清單7 紙、真實姓名代號對照表2 份、臺灣尖
    端先進生技醫藥股份有限公司97年5 月28日濫用藥物尿液檢
    驗報告1 份、詮昕科技股份有限公司97年6 月6 日濫用藥物
    尿液檢驗報告1 份、憲兵司令刑事鑑識中心97年6 月11日憲
    直刑鑑字第0970000837號鑑定書1 份在卷可稽，並有具殺傷
    力、槍枝管制編號分別為0000000000、0000000000號槍枝各
    1 支、改造子彈5 顆（採樣兩顆，1 顆可擊發，認具殺傷力
    ，1 顆不可擊發, 認不具殺傷力）、霰彈槍子彈16顆（採樣
    5 顆試射，可擊發，認均具殺傷力）、子彈3 顆（採樣1 顆
    試射，可擊發，認具殺傷力）、安非他命1 包（驗餘淨重7.
    0073公克）、磅秤1 個、夾鍊袋2 包、吸食器1 組、火藥4
    包（驗餘淨重分別為1.12公克、0.57公克、1.03公克、1.34
    公克）等物扣案足佐，被告等自白有與之相符之證據佐之，
    被告自白真實性應足認定之，本件事證明確，被告犯行堪以
    認定，應依法論科。
二、核被告甲○○所為，係犯槍砲彈藥刀械管制條例第13條第4
    項之非法持有彈藥之主要零件罪、刑法第320 條第1 項之竊
    盜罪、槍砲彈藥刀械管制條例第8 條第4 項之非法持有可發
    射子彈具殺傷力之槍枝罪、同條例第12條第4 項之非法持有
    子彈罪、毒品危害防制條例第10條第1 項、第2 項之施用第
    一、二級毒品罪；被告丁○○所為，係犯槍砲彈藥刀械管制
    條例第8 條第4 項之非法寄藏可發射子彈具殺傷力之槍枝罪
    、同條例第12條第4 項之非法寄藏子彈罪、毒品危害防制條
    例第11條第2 項之持有第二級毒品罪。被告甲○○持有第一
    級、第二級毒品之低度行為，應為施用之高度行為所吸收，
    不另論罪。被告甲○○、丁○○於同一時地持有或寄藏上開
    槍枝及子彈，並將之一同持有或寄藏迄至遭警查獲為止；甲○○之上開2 次同時施用第一級及第二級毒品之行為，均係
    一行為觸犯數罪名，應分別從一重之非法持有可發射子彈具
    殺傷力之槍枝罪、非法寄藏可發射子彈具殺傷力槍枝罪及施
    用第一級毒品罪處斷。起訴意旨認被告甲○○於97年5 月14
    日所為施用毒品犯行，成立毒品危害防制條例第10條第1 項
    、第2 項之施用第一、二級毒品罪，且為數罪之關係，然業
    據被告甲○○於本院供述第一、二級毒品為一起施用，於卷
    內欠缺其他積極證據證明被告為分別施用之下，依罪疑為輕
    之刑法原則，認定被告於97年5 月14日之第一級、第二級毒
    品為同時施用為宜，公訴意旨認為數罪，尚有未洽，附此敘
    明。被告甲○○之上開非法持有彈藥之主要零件罪、竊盜罪
    、非法持有可發射子彈具殺傷力之槍枝罪、2 個施用第一級
    毒品罪、被告丁○○上開非法寄藏可發射子彈具殺傷力之槍
    枝罪、持有第二級毒品罪，均犯意各別，行為互殊，均應予
    分論併罰。又被告甲○○有事實欄一所載之前案紀錄，並於
    96年7 月16日執行完畢出監等情，有臺灣高等法院被告前案
    紀錄表附卷可佐，被告甲○○前受有期徒刑之執行完畢後，
    其於5 年以內故意再犯本件有期徒刑以上之各罪，均為累犯
    ，應依刑法第47條第1 項之規定加重其刑。爰審酌被告丁○○未經許可寄藏上開具有殺傷力槍、彈及持有毒品，對於社
    會之潛在危害性甚大，及持有槍彈、毒品數量及期間，及被
    告於本院坦承犯行等一切情狀量處如主文第一項所示之刑及
    併科罰金刑，並定其應執行刑，及諭知罰金易服勞役之折算
    標準。另被告甲○○非法持有彈藥主要零件、槍彈、竊取他
    人財物及施用毒品，對社會潛在危害性甚大，被告觸犯多項
    犯行，素行不佳，然被告犯後坦承犯行，尚有悔意等一切情
    狀量處如主文所示之刑及併科罰金刑，並定應執行刑，及諭
    知罰金易服勞役之折算標準。
三、扣案如附表一所示之物，係屬查獲之毒品，應依毒品危害防
    制條例第18條第1 項前段沒收銷燬之；如附表二、三所示之
    物，均屬違禁物，不問屬於犯人與否，均應依刑法第38條第
    1 項第1 款規定宣告沒收；如附表四所示之物，均為被告丁○○所有供其犯罪所用之物，業據被告陳明在卷，均應依刑
    法第38條第1 項第2 款規定宣告沒收。
四、另扣案之改造子彈1 顆、霰彈槍子彈5 顆、子彈1 顆，業經
    鑑定試射用罄，已非違禁物；改造子彈1 顆1 顆不可擊發，
    認不具殺傷力，並非違禁物；改造手槍半成品4 支（道具槍
    3 支、瓦斯槍1 支）、底火1 盒、彈頭24粒、彈殼5 粒、彈
    殼底座7 顆、底火藥1 包、釘槍火藥1 包、槍枝零件2 包、
    手槍子彈半成品25顆、火藥1 包、底火59顆、手槍彈匣1 個
    、手槍槍管半成品2 支，未經認定具殺傷力；SAMSUNG 手機
    1 枝（門號0000 000000 號）、彈簧7 條、電鑽2 支、游標
    卡尺1 支、Ｃ型鉗1 支、銼刀8 支、鑽頭19支、研磨頭1 盒
    、SONY ERICSSON 手機1 支（門號0000000000號），雖係被
    告等所有，惟無積極證據認供本件犯罪所用，爰均不另為沒
    收之諭知。
五、據上論斷，應依刑事訴訟法第299 條第1 項前段，槍砲彈藥
    刀械管制條例第8 條第4 項、第12條第4 項、第13條第4 項
    ，毒品危害防制條例第10條第1 項、第2 項、第11條第2 項
    、第18條第1 項前段，刑法第11條前段、第320 條第1 項、
    第55條、第42條第3 項前段、第47條第1 項、第38條第1 項
    第1 款、第2 款、第51條第5 款、第7 款，判決如主文。
本案經檢察官黃秋婷到庭執行職務。
中    華    民    國    98    年    3     月    31    日
                  刑事第二庭審判長  法  官  彭政章
                                    法  官  蔡川富
                                    法  官  李毓華
以上正本證明與原本無異。
如不服本判決應於收受本判決後10日內向本院提出上訴書狀，上
訴書狀應敘述具體理由。上訴書狀未敘述上訴理由者，應於上訴
期間屆滿後20日內補提理由書狀於本院 (均須按他造當事人之人
數附繕本 )「切勿逕送上級法院」。
中    華    民    國    98    年    3     月    31    日
                                    書記官  陳美利
附錄本案論罪科刑法條：
槍砲彈藥刀械管制條例第8條第1項、第4項
未經許可，製造、販賣或運輸鋼筆槍、瓦斯槍、麻醉槍、獵槍、
空氣槍或第4條第1項第1款所定其他可發射金屬或子彈具有殺傷
力之各式槍砲者，處無期徒刑或5年以上有期徒刑，併科新臺幣1
千萬元以下罰金。
未經許可，持有、寄藏或意圖販賣而陳列第1項所列槍枝者，處3
年以上10 年以下有期徒刑，併科新臺幣 700 萬元以下罰金。
槍砲彈藥刀械管制條例第12條第1項、第4項
未經許可，製造、販賣或運輸子彈者，處1年以上7年以下有期徒
刑，併科新台幣500萬元以下罰金。
未經許可，持有、寄藏或意圖販賣而陳列子彈者，處5年以下有
期徒刑，併科新台幣300萬元以下罰金。
槍砲彈藥刀械管制條例第13條
未經許可，製造、販賣或運輸槍砲、彈藥之主要組成零件者，處
 3年以上10年以下有期徒刑，併科新台幣700 萬元以下罰金。
未經許可，轉讓、出租或出借前項零件者，處 1 年以上 7 年以
下有期徒刑，併科新台幣 500 萬元以下罰金。
意圖供自己或他人犯罪之用，而犯前 2 項之罪者，處 5 年以上
有期徒刑，併科新台幣 1000 萬元以下罰金。
未經許可，持有、寄藏或意圖販賣而陳列第 1 項所列零件者，處
6 月以上5 年以下有期徒刑，併科新台幣300 萬元以下罰金。
第1 項至第3 項之未遂犯罰之。
毒品危害防制條例第10條
施用第一級毒品者，處 6 月以上 5 年以下有期徒刑。
施用第二級毒品者，處 3 年以下有期徒刑。
毒品危害防制條例第11條第2項
持有第二級毒品者，處2年以下有期徒刑、拘役或新臺幣3萬元以
下罰金。
中華民國刑法第320條第1項
意圖為自己或第三人不法之所有，而竊取他人之動產者，為竊盜
罪，處5年以下有期徒刑、拘役或5百元以下罰金。
附表一
安非他命1包（驗餘淨重7.0073公克）
附表二
1.可發射子彈具有殺傷力之土造滾筒式散彈槍（槍枝管制編號：
  0000000000號）1支。
2.霰彈槍子彈11顆。
3.子彈2顆。
4.火藥4包（驗餘淨重分別為1.12公克、0.57公克、1.03公克、
  1.34公克）。
附表三
1.改造手槍（槍枝管制編號：0000000000號）1支。
2.改造子彈3顆。
附表四
1.磅秤1個。
2.夾鍊袋2包。
3.吸食器1組。


司法院資訊處製作；財團法人民間司法改革基金會備份。
